臺灣高等法院臺中分院刑事判決　　　　　　　　　　九十三年度上訴字第六二五號
　　上　訴　人
　　即　被　告 乙○○
右上訴人因毒品危害防制條例案件，不服臺灣台中地方法院九十三年度訴字第四四八
號中華民國九十三年三月三十日第一審判決（起訴案號：臺灣台中地方法院檢察署九
十三年度毒偵字第一六三；併辦案號：同署九十三年度毒偵字第一四二九號），提起
上訴，本院判決如左：
    主　　  文
原判決撤銷。
乙○○連續施用第一級毒品，累犯，處有期徒刑壹年。扣案含有毒品海洛因殘渣之塑
膠袋壹個，沒收銷燬之；注射針筒貳支，沒收。
    事  　　實
一、乙○○前曾於民國（下同）八十七年間因施用毒品案件，經送觀察、勒戒後，認
    無繼續施用毒品之傾向，而為臺灣臺中地方法院檢察署檢察官於八十七年八月二
    十八日以八十七年度偵字第一七二三八號不起訴處分確定。後於八十八年間因施
    用毒品案件，又送觀察、勒戒，認有繼續施用毒品之傾向，除由檢察官訴請原審
    法院以八十八年度訴字第九五０號判處有期徒刑七月確定，至八十九年十二月二
    十四日因縮短刑期執行完畢外；並聲請裁定准許強制戒治，至八十九年四月十三
    日期滿執行完畢。惟其再於九十年間因施用毒品案件，為原審法院以九十一年度
    訴字第四九號判處有期徒刑五月，得易科罰金確定，於九十二年三月十七日執行
    完畢；另裁定強制戒治，至九十二年八月十八日戒治期滿。惜乙○○猶不知遠離
    毒品，復基於概括之犯意，自九十二年九月下旬起至九十三年四月二十一日八時
    四十分許止，在台中縣大里市○○街二巷十七號之住處及同市○○路○段七四七
    巷靠大明中學側門河堤上涼亭等處，多次將第一級毒品海洛因少許摻水後置入注
    射針筒中，以注射之方式，連續施用海洛因。嗣為警於九十三年一月八日十四時
    三十分在上開大興街住處查獲，扣得含有毒品海洛因殘渣之塑膠袋一個及其所有
    供施用海洛因所用之注射針筒一支，及於九十三年四月二十一日九時四十分許，
    在上開中興路附近上開涼亭查獲，亦扣得供施用海洛因所用之注射針筒一支；而
    兩次查獲時分別採集乙○○之尿液送檢驗均呈嗎啡陽性反應，而查知上情。
二、案經台中縣警察局霧峰分局報請臺灣臺中地方法院檢察署檢察官偵查起訴，及同
    分局報請同署檢察官聲請本院併案辦理。
    理　　  由
一、右開事實欄所載情節業據上訴人即被告乙○○ (以下簡稱被告 )於檢察官偵訊及
    原審審理時自白屬實，而認罪在卷。經查：(一)被告先後兩次為警查獲時所採集之
    尿液經送檢驗之結果，確均呈嗎啡陽性反應，此有台中縣衛生局尿液煙毒檢驗報
    告書及中山醫學附設醫院藥物濫用檢測中心檢驗報告各一紙在卷可查；本件復有
    警方查獲被告時、所扣得含有第一級毒品海洛因殘渣之塑膠袋一個及注射針筒二
    支等物，可為佐證；從上開證據顯見被告於原審審理時供承其有於前述時、地，
    以針筒注射之方式，連續施用第一級毒品海洛因等自白，確屬實情，而適合採為
    證據；(二)又前開事實欄所載，被告先於八十七年因施用毒品案件，送觀察、勒戒
    後，認無繼續施用毒品之傾向，為檢察官不起訴處分確定後，復於八十八年、九
    十年間均因施用毒品案件，經原審法院裁定施以強制戒治，各於八十九年四月十
    三日、九十二年八月十八日戒治期滿執行完畢等情節，不僅被告肯認無誤，並有
    臺灣臺中地方法院檢察署刑案資料查註紀錄表、臺灣高等法院被告全國前案紀錄
    表各一件附卷可參；(三)綜合上述，本件事證明確，被告經強制戒治執行完畢釋放
    後，五年內再有連續施用第一級毒品海洛因之犯行，足可認定。
二、按毒品危害防制條例雖經於九十二年七月九日修正公布，並自九十三年一月九日
    起施行，惟該條例第十條之規定並無修正，本件不生新舊法比較適用之問題，由
    本院依新法之規定處斷即可。故核被告所為，係犯毒品危害防制條例第十條第一
    項之施用第一級毒品罪；其施用毒品海洛因前後所持有之低度行為，應為施用之
    高度行為所吸收，不另論罪。又先後多次施用毒品海洛因之犯行，時間緊接，所
    犯構成要件相同，顯係基於概括之犯意反覆為之，為連續犯，依刑法第五十六條
    ，應以一罪論，並加重其刑。再者，前述被告於八十八年及九十年間兩度因施用
    毒品案件，各為原審法院判處有期徒刑七月、五月確定，分別於八十九年十二月
    二十四日、九十二年三月十七日執行完畢等事實，則有臺灣臺中地方法院檢察署
    刑案資料查註紀錄表、臺灣高等法院被告全國前案紀錄表各一件在卷可按，其於
    上述案件受有期徒刑之執行完畢後，五年以內再犯本件有期徒刑以上之罪，構成
    累犯，應依刑法第四十七條之規定，再加重其刑。另被告於九十三年一月八日經
    警查獲後又續施用毒品也即檢察官聲請併辦部分，雖未據起訴，但與已起訴部分
    具有連續犯裁判上一罪關係，應為起訴效力所及，本院自得一併審判。原審對被
    告論罪科刑，固非無見，惟原審未及就被告所為併辦部分之犯行，一併審判，尚
    有未洽，故被告上訴未具理由指摘原判決不當，雖無理由，然原判決既有可議，
    自屬無可維持，應予撤銷改判，爰審酌被告屢屢再犯施用毒品之案件，本應從重
    量刑，以促其警惕、反省，惟念及戒絕毒品確屬不易，因併參酌被告犯罪之動機
    、目的、手段、方法、坦承犯行等一切情狀後，量處如主文第二項所示之刑。扣
    案含有海洛因殘渣之塑膠袋一個，因海洛因殘渣已無法與塑膠袋分離，應依毒品
    危害防制條例第十八條第一項前段，沒收銷燬之；至先後扣得之注射針筒共二支
    則為被告所有供其施用毒品海洛因所用之物，業據被告供明在卷，故依刑法第三
    十八條第一項第二款併予宣告沒收。
三、本件被告經合法傳喚無正當理由而不於審判期日到庭，爰不待其陳述，由檢察官
    一造辯論而為判決，併此敘明。
據上論斷，應依刑事訴訟法第三百六十九條第一項前段、第三百六十四條、第二百九
十九條第一項前段、第三百七十一條，毒品危害防制條例第十條第一項、第二十三條
第二項、第十八條第一項前段，刑法第十一條前段、第五十六條、第四十七條、第三
十八條第一項第二款，判決如主文。
本案經檢察官甲○○到庭執行職務。
中      華      民      國    九十三   年      五    月        三十一  日
                                    臺灣高等法院臺中分院刑事第七庭
                                          審判長法  官  林  榮  龍
                                                法  官  江  錫  麟
                                                法  官  謝  說  容
右正本證明與原本無異。
如不服本判決應於收受送達後十日內向本院提出上訴書狀，其未敘述上訴之理由者並
得於提起上訴後十日內向本院補提理由書（均須按他造當事人之人數附繕本）。
                                                書記官  陳  美  利
中      華      民      國      九十三   年       六      月     一     日
附錄論罪科刑法條
毒品危害防制條例第十條：
施用第一級毒品者，處六月以上五年以下有期徒刑。                          Ｉ
